臺灣新竹地方法院刑事宣示判決筆錄　　100年度審易字第904號
公　訴　人　臺灣新竹地方法院檢察署檢察官
被　　　告　戴樹誠
指定辯護人　本院公設辯護人周凱珍
上列被告因竊盜案件，檢察官聲請簡易判決處刑（100 年度偵緝
字第318 號）後，本院認不宜依簡易判決處刑，改依通常程序審
理（100 年度竹簡字第965 號），嗣檢察官聲請改依協商程序而
為判決，本院於中華民國100 年10月31日下午4 時，在本院刑事
第十一法庭宣示判決，出席職員如下：
　　　　　　　　審判長法　官　劉兆菊
　　　　　　　　　　　書記官　林兆嘉
　　　　　　　　　　　通　譯　邱立杰
法官起立朗讀判決主文、犯罪事實要旨、處罰條文，及告以上訴
限制、期間並提出上訴狀之法院，且諭知記載其內容：
一、主  文：
    戴樹誠犯夜間侵入住宅竊盜罪，處有期徒刑玖月。又犯竊盜
    未遂罪，處有期徒刑肆月。應執行有期徒刑壹年。
二、犯罪事實要旨：
（一）戴樹誠前於民國89年間因施用毒品案件，經臺灣桃園地方
      法院以89年度易字第2816號判處有期徒刑10月確定(甲)；復
      於89、90年間次因偽造文書、轉讓毒品等案件，經臺灣高
      等法院以92年上訴字第3847號判決，分別判處有期徒刑4
      年2 月、8 月(乙)，再上訴後經最高法院以93年度臺上字第
      5269號上訴駁回確定；又於94年間再因施用第一、二級毒
      品等案件，經臺灣板橋地方法院以94年度訴字第1961號分
      別判處有期徒刑1 年、6 月(丙)，上開各罪嗣經臺灣板橋地
      方法院以96年度聲減字第800 號裁定減刑，就(甲)(乙)得減刑
      之各罪各減其宣告刑二分之一，再與不得減刑之罪合併定
      應執行刑為有期徒刑4 年8 月，就(丙)之二罪分別減其宣告
      刑二分之一，合併定應執行刑為有期徒刑8 月，入監接續
      執行，於98年8 月31日縮短刑期假釋出監，所餘刑期交付
      保護管束，已於99年5 月9 日交付保護管束期滿，本案係
      在前開假釋付保護管束期間所犯，前開假釋將予撤銷，故
      本案不論以累犯。
（二）戴樹誠基於意圖為自己不法所有之竊盜犯意，於99年4 月
      21日凌晨5 時許，在位在新竹市○區○○路142 號李文宏
      、李欣怡之住處內，趁李文宏、李欣怡在上址1 樓經營廟
      口小吃店，打烊後樓下無人看管之際，以自備之搖控器（
      未扣案）打開鐵捲門後，徒手竊取收銀機內現金新臺幣（
      下同）5,000 元後旋即離去，嗣將竊得款項花費殆盡；戴
      樹誠另基於意圖為自己不法所有之竊盜犯意，於同年4 月
      23日凌晨5 時50分之日間，再度以上開手法進入上址欲行
      竊時，因收銀機已被鎖住，便隨手拿取廚房之不詳工具撬
      壞收銀機，因發出聲響過大吵醒住在樓上之李文宏下樓查
      看，致戴樹誠未竊得物品即倉惶逃離。嗣經李欣怡、李文
      宏發現分別報警處理，始查悉上情。
（三）案經李文宏訴由新竹市警察局第一分局報告臺灣新竹地方
      法院檢察署檢察官偵查起訴後，經檢察官聲請認罪協商判
      決，由本院改依協商程序而為判決。
三、處罰條文：
    刑法第320 條第3 項、第1 項、刑法第2 條第1 項前段、修
    正前刑法第321 條第1 項第1 款、刑法施行法第1 條之1第1
    項、第2 項前段、第51條第5款。
四、附記事項：
（一）查被告戴樹誠行為後，刑法第321 條於100年1月10日修正
      ，於同年1月26日公布，並自同年1月28日施行，修正前之
      法定刑原為「6月以上、5年以下有期徒刑」，修正後變更
      為「6月以上、5年以下有期徒刑，得併科新臺幣10萬元以
      下罰金」；另修正前該條第1項第1款原規定「一、於夜間
      侵入住宅或有人居住之建築物、船艦或隱匿其內而犯之者
      」，於修正後變更為「一、侵入住宅或有人居住之建築物
      、船艦或隱匿其內而犯之者」，是上揭條文修正，法定本
      刑增訂罰金刑，且第1 款將「於夜間侵入」之時間要素刪
      除，即不論何時侵入住宅竊盜，均為加重竊盜類型，涉及
      科刑規範變更，自有新舊法比較之必要。本件被告戴樹誠
      竊盜之犯行係於凌晨5 時許侵入住宅而為之，其犯行不論
      適用新舊法，均有本款加重條件適用，然若適用舊法，刑
      度為有期徒刑6月以上、5年以下，若適用新法，刑度為有
      期徒刑6月以上，5年以下，尚得併科10萬元以下之罰金，
      顯見適用舊法較有利於被告戴樹誠，是本件經比較新舊法
      ，依刑法第2條第1項前段規定，應適用被告戴樹誠行為時
      即修正前之刑法第321條予以論處。
（二）本件被告戴樹誠在100 年4 月23日凌晨5 時50分，以如犯
      罪事實欄（二）後段所示之地點、手法，徒手竊取被害人
      李文宏所有收銀機內現金5,000 元之竊盜犯行，據卷附交
      通部中央氣象局製作之中華民國99年日出日沒時刻表所示
      （見本院100 年度審易字第904 號刑事卷第17頁），該日
      之日出時間為凌晨5 時27分，是核被告戴樹誠上開所為，
      係犯刑法第320 條第3 項、第1 項之普通竊盜未遂罪，聲
      請簡易判決處刑書意旨認被告戴樹誠係犯刑法第321 條第
      1 項第1 款、第2 項之夜間侵入住宅竊盜未遂罪，容有未
      洽。惟此部分應適用之法條，另經臺灣新竹地方法院檢察
      署檢察官於100 年10月7 日以竹檢家期100 蒞4750字第
      05533 號函提出100 年度蒞字第4750號補充理由書予以更
      正，本院自無庸為起訴法條之變更，併此敘明。
五、協商判決除有刑事訴訟法第455 條之4 第1 項第1 款於本訊
    問程序終結前，被告撤銷協商合意或檢察官撤回協商聲請者
    ；第2 款被告協商之意思非出於自由意志者；第4 款被告所
    犯之罪非第455 條之2 第1 項所定得以協商判決者；第6 款
    被告有其他較重之裁判上一罪之犯罪事實者；第7 款法院認
    應諭知免刑或免訴、不受理者情形之一，及違反同條第2 項
    「法院應於協商合意範圍內為判決；法院為協商判決所科之
    刑，以宣告緩刑或2 年以下有期徒刑、拘役或罰金為限」之
    規定者外，檢察官與被告均不得上訴。
六、如有前項得上訴之情形，得自收受宣示判決筆錄送達之日起
    10日內，向本院提出上訴書狀，上訴於第二審法院。
本案經檢察官洪期榮到庭執行職務。
中    華    民    國   100    年    10    月    31    日
                  刑事第九庭    書  記  官  林兆嘉
                                審判長法官  劉兆菊
以上筆錄正本係照原本作成。
中    華    民    國   100    年    10    月    31    日
                                書  記  官  許榮成
附錄本案論罪科刑法條全文：
中華民國刑法第320條
意圖為自己或第三人不法之所有，而竊取他人之動產者，為竊盜
罪，處5 年以下有期徒刑、拘役或5 百元以下罰金。
意圖為自己或第三人不法之利益，而竊佔他人之不動產者，依前
項之規定處斷。
前二項之未遂犯罰之。
修正前中華民國刑法第321條
（加重竊盜罪）
犯竊盜罪而有左列情形之一者，處6 月以上、5 年以下有期徒刑
：
一、於夜間侵入住宅或有人居住之建築物、船艦或隱匿其內而犯
    之者。
二、毀越門扇、牆垣或其他安全設備而犯之者。
三、攜帶兇器而犯之者。
四、結夥三人以上而犯之者。
五、乘火災、水災或其他災害之際而犯之者。
六、在車站或埠頭而犯之者。
前項之未遂犯罰之。